【裁判字號】    98,上易,202
【裁判日期】    980407
【裁判案由】    毒品危害防制條例
【裁判全文】
臺灣高等法院臺中分院刑事判決         98年度上易字第202號
上  訴  人
即  被  告  甲○○
上列上訴人因毒品危害防制條例案件，不服臺灣臺中地方法院97
年度易字第1484號中華民國97年12月22日第一審判決（起訴案號
：臺灣臺中地方法院檢察署97年度毒偵字第724號），提起上訴
，本院判決如下：
    主  文
上訴駁回。
    事  實
一、甲○○前因竊盜案件，經法院判處有期徒刑6月確定，因施
    用第一、二級毒品案件，經法院分別判處有期徒刑7月、3月
    ，應執行有期徒刑8月確定，上開2案，經合併定應執行有期
    徒刑1年1月，於民國（下同）94年4月7日縮刑期滿執行完畢
    ；又因施用毒品案件，經送觀察、勒戒後，認無繼續施用毒
    品之傾向，於92年11月14日釋放出所執行完畢，再因施用毒
    品案件，經送觀察、勒戒後，認有繼續施用毒品之傾向，令
    入戒治處所施以強制戒治，然於93年1月9日因法律修正而釋
    放。詎甲○○不知悔改，於前揭觀察、勒戒釋放後5年內之
    96年5月7日12時許，在其臺北縣林口鄉○○路57巷12弄14號
    2樓之居所，以將第二級毒品甲基安非他命置於錫鉑紙上以
    火燒烤之方式，施用第二級毒品甲基安非他命1次，為警於
    96年5月10日18時30分許，在臺北縣林口鄉○○路102號查獲
    。
二、案經臺北縣政府警察局新莊分局報告臺灣板橋地方法院檢察
    署呈請臺灣高等法院檢察署核令移轉臺灣臺中地方法院檢察
    署檢察官偵查起訴。
    理  由
一、按被告以外之人（包括證人、鑑定人、告訴人、被害人及共
    同被告等）於審判外之陳述雖不符刑事訴訟法第159條之1至
    之4等四條之規定，而經當事人於審判程序同意作為證據，
    法院審酌該言詞陳述或書面陳述作成時之情況，認為適當者
    ，亦得為證據；當事人、代理人或辯護人於法院調查證據時
    ，知有刑事訴訟法第159條第1項不得為證據之情形，而未於
    言詞辯論終結前聲明異議者，視為有前項之同意，同法第15
    9條之5定有明文。本件證人李文生固均曾於偵查中為陳述，
    其性質雖屬傳聞證據，惟其未再於法院審理中為陳述，且查
    無符合同法第159條之1至之4等前四條之情形，其所為之上
    開偵查筆錄內容，業經本院審理時予以提示並告以要旨，且
    各經檢察官及被告等人表示意見。當事人已知上述筆錄乃傳
    聞證據，且均未於言詞辯論終結前對該等筆錄內容異議，依
    上開規定，是其於偵查中之證言已擬制同意其有證據能力，
    本院審酌上開筆錄作成時，出於證人自由意志所陳述，亦無
    不當取供之情形，認為以之作為本案之證據亦屬適當，是其
    於偵查筆錄之證言自具有證據能力。
二、訊據上訴人即被告甲○○（下稱被告）否認有上開施用第二
    級毒品甲基安非他命之犯行，辯稱：尿液檢驗呈甲基安非他
    命陽性反應，係因在警局採集之尿液遭調包所致云云。惟查
    ，被告於原審審理中坦白承認確有於上開時、地，施用第二
    級毒品甲基安非他命1次之事實，核與警方查獲採尿送驗結
    果呈甲基安非他命陽性反應相符，此有臺灣檢驗科技股份有
    限公司96年5月30日報告編號CH/2007/50618號濫用藥物尿液
    檢驗報告1份附卷可憑。且證人即警員李文生於偵查中結證
    稱：「本件被告係因為通緝由林口分駐所查獲，尿液是由林
    口分駐所採的，林口分駐所在（再）送到分局偵查隊，到了
    偵查隊後，我們會將尿液編號貼到採好尿液的瓶子，而且瓶
    口地方，被告都會簽名捺印，如果他有意見，他為何會簽名
    捺印。」等語（見台灣板橋地方法院檢察署偵查卷第22～23
    頁），並無被告所辯稱送驗尿液遭調包之情事，被告於原審
    自白於與事實相符，應堪採信。又被告前因施用毒品案件，
    曾受如事實欄所載之觀察、勒戒行完畢後釋放，有臺灣高等
    法院被告前案紀錄表、全國施用毒品案件紀錄表各1 份在卷
    可參，足認被告於前開觀察、勒戒執行完畢後釋放5年內，
    再犯本件施用第二級毒品罪無訛。本件事證明確，被告於本
    院所否認與辯解委無可採，應依法論科。
三、按甲基安非他命為毒品危害防制條例第2條第2項第2款所稱
    之第2級毒品，不得非法施用。核被告施用甲基安非他命之
    行為，係犯毒品危害防制條例第10條第2項之施用第二級毒
    品罪。被告施用前持有第二級毒品之低度行為，應為施用之
    高度行為所吸收，不另論罪。被告前曾受實欄所載之有期徒
    刑之宣告，並經執行完畢，於5年以內再故意犯本件有期徒
    刑以上之罪，依刑法第47條第1項規定，為累犯，依法應加
    重其刑。原審依據上述理由，適用毒品危害防制條例第10條
    第2項、刑法第11條前段、第47條第1項、第41條第1項前段
    ，並審酌被告犯罪之動機、目的、手段，有多次前科，素行
    非佳，因施用毒品之行為，經觀察、勒戒、判刑，均執行完
    畢釋放，此有臺灣高等法院被告前案紀錄表在卷可證，被告
    仍無視國家杜絕毒品之政策，故態復萌，再犯本案施用第二
    級毒品甲基安非他命犯行，顯見其不知警惕，並無悔改之意
    ；然施用毒品係對於自身健康之戕害行為，對他人權益損害
    非鉅，被告於偵查中矢口否認犯罪，於原審始坦承犯行等一
    切情狀，量處被告有期徒刑6月，並諭知易科罰金之折算標
    準。核其認事用法俱無不當，量刑亦稱允洽，被告猶執陳詞
    否認犯罪而提起上訴，非有理由，應駁回其上訴。
據上論斷，應依刑事訴訟法第368條，判決如主文。
本案經檢察官乙○○到庭執行職務。
中    華    民    國    98    年    4     月    7     日
            刑事第七庭   審判長法  官 林  榮  龍
                               法  官 鄭  永  玉
                               法  官 江  錫  麟
以上正本證明與原本無異。
不得上訴。
                               書記官 鄧  智  惠
中    華    民    國    98    年    4     月    7     日
附錄本判決論罪科刑法條：
毒品危害防制條例第10條：
  施用第一級毒品者，處6月以上5年以下有期徒刑。
  施用第二級毒品者，處3年以下有期徒刑。


司法院資訊處製作；財團法人民間司法改革基金會備份。
